# 完税价格中特许权使用费的会计处理

提问人：原来你就在这里 时间：2017-02-18 18:09:36
请问各位大神，按照《关税法》的规定，与进口某项货物有关并作为卖方向我国销售该货物的一项条件，应当由买方直接或间接支付的特许权使用费应当计入该货物的完税价格。 请问各位大神，对于这种特许权使用费，会计上是单独计入无形资产——特许权使用费，还是计入购买该货物的成本呢？

回答人：chenyiwei
关键是看是否满足“可辨认性标准”，即是否在进口货物的同时取得了一项独立于该货物的特许权。如果不存在独立的特许权，则仍应计入存货成本；如果获得了独立的特许权，则应将交易总价按合理的基础进行分配，分别确定存货和无形资产两者各自的初始成本。